【裁判字號】    95,易,676
【裁判日期】    950629
【裁判案由】    傷害等
【裁判全文】
臺灣板橋地方法院刑事判決               95年度易字第676號
公  訴  人  臺灣板橋地方法院檢察署檢察官
被      告  乙○○
            丙○○
上列被告等因妨害公務案件，經檢察官提起公訴（九十五年度偵
字第二三五二號），被告等於本院準備程序進行中，就被訴犯罪
事實為有罪之陳述，經本院合議庭裁定改行簡式審判程序審理後
，判決如下：
    主  文
乙○○共同對於公務員依法執行職務時，施強暴，累犯，處拘役
貳拾日，如易科罰金，以參佰元折算壹日。
丙○○共同對於公務員依法執行職務時，施強暴，處拘役拾日，
如易科罰金，以參佰元折算壹日。緩刑貳年。
    事  實
一、乙○○前因違反懲治盜匪條例、搶奪及竊盜案件，經法院分
    別判處有期徒刑五年、七月及三月確定，並裁定應執行有期
    徒刑五年八月確定，嗣於民國九十年十二月十八日因縮短刑
    期假釋出監並付保護管束，並於九十三年二月二十日假釋期
    滿執行完畢。詎其仍不知悔改，於九十五年一月二十一日凌
    晨二時五分許，在臺北縣三重市○○街三號四樓樓梯間，其
    因與鄰居戊○○發生口角，竟基於毀損之故意，將戊○○放
    置在上址四樓住處樓梯間之鞋櫃翻倒損壞鞋櫃（毀損部分，
    業據戊○○撤回告訴，由本院另行審結），經戊○○報案後
    ，臺北縣政府警察局三重公局厚德派出所警員丁○○及甲○○隨即前往上址處理，乙○○另基於傷害之概括故意，先於
    同日凌晨二時十五分許，於知悉戊○○報案而生怒意，在上
    址四樓樓梯間，徒手以拳頭毆打戊○○臉部，致戊○○受有
    牙齒鬆動、右臉頰紅腫之傷害（傷害部分，業經戊○○撤回
    告訴），經承辦員警丁○○及甲○○當場制止而執行職務時
    ，乙○○又承上開傷害之犯意，徒手毆打丁○○而妨害丁○○執行公務，並致丁○○受有左臉頰紅腫、脖子擦傷之傷害
    （傷害部分，業據丁○○撤回告訴），丁○○隨即將乙○○
    壓制於地上，乙○○之母親丙○○見狀，遂基於與乙○○共
    同妨害公務之犯意聯絡，拉扯承辦警員丁○○之領帶及領口
    ，妨害並阻止警員丁○○及甲○○將乙○○帶回警局之公務
    ，乙○○並多次以腳踹丁○○之大腿，且承上開傷害犯意，
    以手抓傷甲○○，致甲○○受有右手指第二、三指間擦傷之
    傷害（傷害部分，業經甲○○撤回告訴）。
二、案經戊○○、丁○○、甲○○告訴暨臺北縣警察局三重分局
    報請臺灣板橋地方法院檢察署檢察官偵查起訴。
    理  由
一、上開事實，業據被告乙○○及丙○○於本院訊問時坦承不諱
    ，核與告訴人即證人戊○○於警詢及偵訊、丁○○及甲○○
    於偵訊中證述之情節相符，並有職務報告書乙份、診斷明書
    三紙、受傷害照片及現場照片十六幀在卷可稽，是被告等之
    自白核與事實相符，堪以採信。故本件事證已臻明確，被告
    等犯行堪以認定，應予依法論科。
二、核被告乙○○及丙○○對於公務員依法執行職務時，施強暴
    ，所為均係犯刑法第一百三十五條第一項之妨害公務罪。又
    被告乙○○及丙○○就上開犯行，有犯意聯絡及行為分擔，
    為共同正犯。另查被告乙○○前因違反懲治盜匪條例、搶奪
    及竊盜案件，經法院分別判處有期徒刑五年、七月及三月確
    定，並裁定應執行有期徒刑五年八月確定，嗣於九十年十二
    月十八日因縮短刑期假釋出監並付保護管束，並於九十三年
    二月二十日假釋期滿執行完畢在案，此有臺灣高等法院被告
    前案紀錄表乙份在卷供參，是其於有期徒刑執行完畢後五年
    以內再犯本件有期徒刑以上之罪，為累犯，應依刑法第四十
    七條之規定，加重其刑。爰審酌被告等犯罪之動機、目的、
    手段、所生危害、犯罪後坦承犯行態度良好，且被告乙○○
    已與告訴人戊○○、丁○○及甲○○達成和解，並賠償渠等
    所受損害乙節，此有上開和解書、調解書及撤回告訴狀在卷
    可稽，可知被告乙○○深具悔意等一切情狀，分別量處如主
    文所示之刑，併均諭知易科罰金之折算標準，以資懲儆。又
    被告丙○○前未曾受有期徒刑以上刑之宣告乙節，此有臺灣
    高等法院被告前案紀錄表乙份在卷可憑，其經此教訓後，應
    知所警惕，信無再犯之虞，本院因認所宣告之刑以暫不執行
    為適當，併諭知緩刑二年，以勵自新。
三、至公訴意旨另認被告乙○○於上開時間、地點，基於傷害之
    犯意，徒手毆打告訴人戊○○、丁○○及甲○○，認被告乙○○另涉犯刑法第二百七十七條第一項之傷害罪嫌等語。惟
    被告乙○○上開三傷害犯行，時間緊接，觸犯構成要件相同
    之罪名，顯係基於概括犯意而反覆為之，為連續犯，應依刑
    法第五十六條之規定以一罪論，並加重其刑。又被告乙○○
    一妨害公務行為同時傷害告訴人丁○○及甲○○，係一行為
    觸犯數罪名，為想競競合犯，應依刑法第五十五條之規定從
    一重處斷，至公訴人認被告上開犯行係數罪併罰等語，容有
    誤會。然被告乙○○涉犯傷害罪嫌部分，業據告訴人戊○○
    、丁○○及甲○○撤回告訴在案，此有本院九十五年六月五
    日準備程序筆錄第三頁及撤回告訴狀二紙（詳見本院卷第二
    十六、五十一及五十八頁）在卷足參，而該部分與前揭論罪
    科刑之妨害公務部分有想像競合犯之裁判上一罪關係，已如
    前述，則本院毋庸另為不受理之諭知，附此敘明。
據上論斷，應依刑事訴訟法第二百九十九條第一項前段、第二百
七十三條之一第一項，刑法第二十八條、第一百三十五條第一項
、第四十七條、第四十一條第一項前段、第七十四條第一款，罰
金罰鍰提高標準條例第一條前段、第二條，判決如主文。
本案經檢察官朱學瑛到庭執行職務。
中    華    民    國    95    年    6     月    29    日
                        刑事第十四庭  法  官  饒金鳳
以上正本證明與原本無異。
如不服本判決，應於判決送達後十日內，向本院提出上訴狀。
                                      書記官  王春森
中    華    民    國    95    年    6     月    29    日
附錄本案論罪科刑法條全文：
中華民國刑法第一百三十五條第一項：
對於公務員依法執行職務時，施強暴脅迫者，處三年以下有期徒
刑、拘役或三百元以下罰金。


司法院資訊處製作；財團法人民間司法改革基金會備份。
